臺灣新北地方法院民事判決
109年度重訴字第714號
原      告  郭明雄  
            郭明裕  
            郭才福  
            郭連生  
            郭上源  
            郭信呈  
            郭信良  
            郭姵伶  
            郭美玲  
            郭建忠  
            郭建強  
共      同
訴訟代理人  彭成桂律師
複代理  人  程鳳珠  
被      告  郭連福  



            洪夢呢  
上列2人
訴訟代理人  李怡欣律師
            王元勳律師
被      告  甘騰飛    （已死亡）
訴訟代理人  甘明漳  
被      告  郭永慶  
            郭人瑜  
            郭貞佑  
            郭興忠  

上列當事人間請求拆屋還地事件，經本院於民國111年2月24日言
詞辯論終結，判決如下：
    主  文
一、被告郭連福應將坐落新北市○○區○○段000地號、同段605地號
    、同段606地號土地如附圖一所示A部分地上物（面積1244.4
    8平方公尺）；坐落新北市○○區○○段00000地號土地如附圖二
    所示B部分地上物（面積354.67平方公尺）及附圖二所示C部
    分地上物（面積355.38平方公尺）拆除。將占用土地騰空返
    還原告郭信良、郭明雄、郭明裕、郭上源、郭信呈、郭姵伶
    、郭美玲、郭建忠、郭建強及各該筆土地其餘全體共有人。
二、被告郭連福、洪夢呢、郭永慶、郭人瑜、郭貞佑、郭興忠應
    將坐落新北市○○區○○段000地號、同段589-1地號、同段593
    地號、同段593-1地號土地如附圖二所示E部分地上物（面積
    618.59平方公尺）；坐落新北市○○區○○段000地號土地如附
    圖二所示F部分地上物（面積130.64平方公尺）；坐落新北
    市○○區○○段000地號、同段593-1地號如附圖二所示D部分地
    上物（面積493.16平方公尺）拆除。將占用新北市○○區○○段
    000地號、同段589-1地號土地騰空返還原告郭才福、郭連生
    、郭信良、郭明雄、郭明裕、郭信呈、郭姵伶、郭美玲及各
    該筆土地其餘全體共有人；將占用新北市○○區○○段000地號
    、593-1地號土地返還予原告郭信良、郭明雄、郭明裕、郭
    上源、郭信呈、郭姵伶、郭美玲、郭建忠、郭建強及各該筆
    土地其餘全體共有人。
三、被告甘騰飛應將坐落新北市○○區○○段000地號、同段589-1地
    號土地如附圖三所示B1、B2部分地上物（面積513.65平方公
    尺）拆除。將占用新北市○○區○○段000地號、同段589-1地號
    土地騰空返還原告郭才福、郭連生、郭信良、郭明雄、郭明
    裕、郭信呈、郭姵伶、郭美玲及各該筆土地其餘全體共有人
    。
四、被告郭連福應給付附表三所示原告各如附表三C項所示金額
    ，及其中附表三A項所示金額自民國109年7月3日起；其餘附
    表三B項所示金額自民國110年12月3日起，均至清償日止，
    按年息5%計算之利息。
五、被告洪夢呢應給付附表四所示原告各如附表四C項所示金額
    ，及其中附表四A項所示金額自民國109年7月3日起；其餘附
    表四B項所示金額自民國110年12月3日起，均至清償日止，
    按年息5%計算之利息。
六、被告甘騰飛應給付附表五所示原告各如附表五C項所示金額
    ，及其中附表五A項所示金額自民國109年7月3日起；其餘附
    表五B項所示金額自民國110年12月3日起，均至清償日止，
    按年息5%計算之利息。
七、原告其餘之訴駁回。
八、訴訟費用由被告郭連福負擔72%；被告洪夢呢、郭永慶、郭
    人瑜、郭貞佑、郭興忠連帶負擔9%；被告甘騰飛負擔13%，
    餘由原告負擔。　
九、本判決第一、四項於原告郭信良、郭明雄、郭明裕、郭上源
    、郭信呈、郭姵伶、郭美玲、郭建忠、郭建強以新臺幣8821
    萬元為被告郭連福供擔保後得假執行；倘被告郭連福以新臺
    幣8821萬元為原告郭信良、郭明雄、郭明裕、郭上源、郭信
    呈、郭姵伶、郭美玲、郭建忠、郭建強預供擔保，得免為假
    執行。  
十、本判決第二、五項於原告以新臺幣5665萬元為被告郭連福、
    洪夢呢、郭永慶、郭人瑜、郭貞佑、郭興忠供擔保後得假執
    行；倘被告郭連福、洪夢呢、郭永慶、郭人瑜、郭貞佑、郭
    興忠以新臺幣5665萬元為原告預供擔保，得免為假執行。
十一、本判決第三、六項於原告郭才福、郭連生、郭信良、郭明
      雄、郭明裕、郭信呈、郭姵伶、郭美玲以新臺幣2342萬元
      為被告甘騰飛供擔保後，得假執行；倘被告甘騰飛以新臺
      幣2342萬元為原告郭才福、郭連生、郭信良、郭明雄、郭
      明裕、郭信呈、郭姵伶、郭美玲預供擔保，得免為假執行
      。
十二、原告其餘假執行之聲請駁回。　　
    事實及理由
一、程序方面：
  ㈠民事訴訟法第168條規定（即當事人死亡者，訴訟程序在有繼
    承人、遺產管理人或其他依法令應續行訴訟之人承受其訴訟
    以前當然停止。）於有訴訟代理人時不適用之，同法第173
    條前段定有明文。本件被告甘騰飛雖於民國111年2月19日死
    亡，但因於死亡前已委任其子甘明漳為訴訟代理人（詳本院
    卷㈠第372至373頁），依前開法律規定訴訟程序不生當然停
    止效力，先此敘明。
　㈡本件被告郭永慶、郭人瑜、郭貞佑、郭興忠未於言詞辯論期
    日到場，核無民事訴訟法第386條各款所列情形，爰依原告
    聲請，由其一造辯論而為判決。
二、原告主張：
  ㈠原告郭明雄、郭明裕、郭才福、郭連生、郭上源、郭信呈、
    郭信良、郭姵伶、郭美玲（下稱郭明雄等8人）為坐落新北
    市○○區○○段000地號（下稱589地號土地）、同段589-1地號
    （下稱589-1地號土地）2筆土地共有人（郭才福、郭連生應
    有部分各1/72；郭信呈、郭信良、郭姵伶、郭美玲應有部分
    各1/288；郭明雄、郭明裕應有部分各1/42）；原告郭信良
    、郭明雄、郭明裕、郭上源、郭信呈、郭姵伶、郭美玲、郭
    建忠、郭建強（下稱郭信良等8人）為同段591-2地號（下稱
    591-2地號土地）、同段592-4地號（下稱592-4地號土地）
    、同段593地號（下稱593地號土地）、同段593-1地號（下
    稱593-1地號土地）、同段593-3地號（下稱593-3地號土地
    ）及新北市○○區○○段000地號（下稱528地號土地）、同段60
    5地號（下稱605地號土地）、同段606地號（下稱606地號土
    地）8筆土地共有人（郭信呈、郭信良、郭姵伶、郭美玲應
    有部分各1/288；郭明雄、郭明裕應有部分各1/24；郭上源
    應有部分1/32；郭建忠、郭建強應有部分各1/64）。詎：
    ⑴被告郭連福所有下列地上物，無法律上原因無權占用原告
      所有系爭土地如附圖所示部分，包含：
      ①門牌碼新北市○○區○○路0段00巷000弄000號地上物（下稱
        A地上物），占用528地號土地如附圖一所示A部分（面
        積220.7平方公尺）、605地號土地全部（面積961.08平
        方公尺）、606地號土地如附圖所示A部分（面積62.7平
        方公尺）。
      ②門牌碼新北市○○區○○路0段00巷000弄000○0號地上物（下
        稱B地上物），占用593-3地號土地如附圖二所示A部分
        （面積354.67平方公尺）。
      ③門牌碼新北市○○區○○路0段00巷000弄000○0號地上物（下
        稱C地上物），占用593-3地號土地如附圖二所示B部分
        （面積335.38平方公尺）。
    ⑵被告郭連福及郭明堂之繼承人（即被告洪夢呢、郭永慶、
      郭人瑜、郭貞佑、郭興忠，下稱被告洪夢呢等5人）共有
      下列地上物（被告郭連福權利範圍70%；郭明堂之繼承人
      權利範圍30%），無法律上原因無權占用原告所有系爭土
      地如附圖所示部分，包含：
      ①門牌碼新北市○○區○○路0段00巷000弄○00號地上物（下稱
        D地上物），占用593地號土地如附圖二所示A部分（面
        積465.44平方公尺）、593-1地號土地如附圖二所示B部
        分（面積27.72平方公尺）。
      ②門牌碼新北市○○區○○路0段00巷000弄0000號A棟地上物（
        下稱E地上物），占用589-1地號土地如附圖二所示A部
        分（面積33.2平方公尺）、589地號土地如附圖二所示A
        部分（面積231.48平方公尺、593-1地號土地如附圖二
        所示A部分（面積26.94平方公尺）及593地號土地如附
        圖二所示B部分（面積326.97平方公尺）。
      ③門牌碼新北市○○區○○路0段00巷000弄0000號B棟地上物（
        下稱F地上物），占用593地號土地如附圖所示C部分（
        面積130.64平方公尺）。
    ⑶被告甘騰飛所有門牌碼新北市○○區○○路0段00巷000弄0○0號
      地上物（下稱9-4號地上物）及門牌碼新北市○○區○○路0段
      00巷000弄○0000號地上物（臨79-2號地上物）（合稱G地
      上物），無權占用591-2地號土地如附圖三所示A4部分（
      面積131.59平方公尺）、589-1地號土地如附圖三所示A1
      部分（面積2.44平方公尺）及B1部分（面積85.47平方公
      尺）、593-1地號土地如附圖三所示A10部分（面積1.45平
      方公尺）、592-4地號土地如附圖三所示A9部分（面積35.
      78平方公尺）、589地號土地如附圖三所示B2部分（面積4
      28.18平方公尺）。
  ㈡被告郭連福所有系爭A、B、C地上物；被告郭連福與被告洪夢
    呢等5人共有系爭D、E、F地上物；及被告甘騰飛所有系爭G
    地上物，無權占用原告共有系爭土地，爰本於民法第767條
    第1項前段、第821條規定提起本訴，請求被告郭連福將系爭
    A、B、C地上物；被告郭連福與被告洪夢呢等5人將系爭D、E
    、F地上物；及被告甘騰飛將系爭G地上物拆除，將占用土地
    返還原告及其餘全體共有人。
  ㈢被告郭連福所有系爭A、B、C地上物，及與其被告洪夢呢等5
    人共有由被告郭連福出租他人使用系爭E、F地上物，因無權
    占用原告所有系爭土地，使被告郭連福受有相當於租金之利
    得，致原告受有相當於租金之損害，原告郭明裕、郭才福、
    郭連生、郭上源、郭信呈、郭信良、郭姵伶、郭美玲、郭建
    忠、郭建強爰本於民法第179條規定起訴請求起訴前5年起至
    110年11月30日止，按占用土地申報總價8%計算相當於租金
    利得；原告郭明雄則本於民法第179條規定起訴請求自108年
    1月1日起至110年11月30日止，按占用土地申報總價8%計算
    相當於租金利得。被告郭連福與被告洪夢呢等5人共有，由
    被告洪夢呢出租他人使用系爭D地上物，因無權占用原告所
    有系爭土地，使被告洪夢呢受有相當於租金之利得，致原告
    受有相當於租金之損害，爰本於民法第179條規定起訴請求
    起訴前5年起至110年11月30日止，按占用土地申報總價8%計
    算相當於租金利得。被告甘騰飛所有系爭G地上物，因無權
    占用原告所有系爭土地，使被告甘騰飛受有相當於租金之利
    得，致原告受有相當於租金之損害，爰本於民法第179條規
    定起訴請求起訴前5年起至110年11月30日止，按占用土地申
    報總價8%計算相當於租金利得。
  ㈣併為聲明：
    ⑴被告郭連福應將坐落528地號、605地號、606地號土地如附
      圖一所示A部分地上物（面積1244.48平方公尺）；坐落59
      3-3地號土地如附圖二所示B部分地上物（面積354.67平方
      公尺）及附圖二所示C部分地上物（面積355.38平方公尺
      ）拆除。將占用土地騰空返還原告郭信良、郭明雄、郭明
      裕、郭上源、郭信呈、郭姵伶、郭美玲、郭建忠、郭建強
      及各該筆土地其他全體共有人。
    ⑵被告郭連福、洪夢呢、郭永慶、郭人瑜、郭貞佑、郭興忠
      應將坐落589地號、589-1地號、593地號、593-1地號土地
      如附圖二所示E部分地上物（面積618.59平方公尺）；坐
      落593地號土地如附圖二所示F部分地上物（面積130.64平
      方公尺）；坐落593地號、593-1地號如附圖二所示D部分
      地上物（面積493.16平方公尺）拆除。將占用589地號、
      同段589-1地號土地騰空返還原告郭才福、郭連生、郭信
      良、郭明雄、郭明裕、郭信呈、郭姵伶、郭美玲及各該筆
      土地其他全體共有人；將占用593、593-1地號土地返還予
      原告郭信良、郭明雄、郭明裕、郭上源、郭信呈、郭姵伶
      、郭美玲、郭建忠、郭建強及各該筆土地其他全體共有人
      。
    ⑶被告甘騰飛應將坐落589地號、589-1地號土地如附圖三所
      示B1、B2部分地上物（面積513.65平方公尺）；坐落589-
      1地號、591-2地號、592-4地號、593-1地號土地如附圖三
      所示A1、A4、A9、A10部分地上物（面積171.26平方公尺
      ）拆除。將占用589地號、589-1地號土地騰空返還原告郭
      才福、郭連生、郭信良、郭明雄、郭明裕、郭信呈、郭姵
      伶、郭美玲及各該筆土地其他全體共有人；將占用591-2
      地號、592-4地號、593-1地號土地返還予原告郭信良、郭
      明雄、郭明裕、郭上源、郭信呈、郭姵伶、郭美玲、郭建
      忠、郭建強及各該筆土地其他全體共有人。
    ⑷被告郭連福應給付附件一附表一之一所示原告各如附表一
      之一所示追加前欄金額，並自起訴狀繕本送達翌日（即10
      9年7月3日）起至清償日止，按年息5%計算之利息。給付
      附件一附表一之一所示原告各如附表一之一所示差額欄金
      額，並自追加起訴狀繕本送達翌日（即110年12月3日）起
      至清償日止，按年息5%計算之利息。
　　⑸被告洪夢呢應給付附件一附表二之一所示原告各如附表二
      之一所示追加前欄金額，並自起訴狀繕本送達翌日（即10
      9年7月3日）起至清償日止，按年息5%計算之利息。給付
      附件一附表二之一所示原告各如附表二之一所示差額欄金
      額，並自追加起訴狀繕本送達翌日（即110年12月3日）起
      至清償日止，按年息5%計算之利息。　
　　⑹被告甘騰飛應給付附件一附表三之一所示原告各如附表三
      之一所示追加前欄金額，並自起訴狀繕本送達翌日（即11
      0年3月23日）起至清償日止，按年息5%計算之利息。給付
      附件一附表三之一所示原告各如附表三之一所示差額欄金
      額，並自追加起訴狀繕本送達翌日（即110年12月3日）起
      至清償日止，按年息5%計算之利息。
    ⑺原告願供擔保，請准宣告假執行。
三、被告抗辯：
  ㈠被告郭連福、洪夢呢：
    ⑴對於原告主張A、B、C、D、E、F地上物占用系爭10筆土地
      之範圍（如附圖一、二所示）；及A、B、C地上物為告郭
      連福所有；D、E、F地上物為被告連福與郭明堂之繼承人
      （即被告洪夢呢等5人）共有（郭連福權利範圍70%；郭明
      堂繼承人權利範圍30%），其中D地上物由被告洪夢呢出租
      他人使用，E、F地上物由被告郭連福出租他人使用等情，
      被告郭連福、洪夢呢不爭執。
　　⑵由郭媽漁之繼承人長房郭清標（被告郭連福、訴外人郭明
      堂均為長房之子）、2房郭清江、4房郭清文於70年1月30
      日曾簽署同意書（下稱被證2同意書），可證長房郭清標
      、2房郭清江、4房郭清文均同意由被告郭連福先行取得系
      爭共有土地1/3後，各房繼承人再按應繼分比例分配合建
      土地及其他共有土地。換言之，長房郭清標、2房郭清江
      、4房郭清文應有同意被告郭連福使用全部共有土地1/3之
      真意。原告郭才福、郭連生、郭上源、郭信呈、郭信良、
      郭姵伶、郭美玲、郭建忠、郭建強既為2房郭清江之繼承
      人，自受被證2同意書之拘束。又3房郭清吉之繼承人即原
      告郭明裕自95年起至100年間代表其3房（訴外人郭有明、
      原告郭明裕、郭明雄）簽署承諾書（下稱被證1），足見
      其等就A、B、C、D、E、F地上物占用系爭10筆土地確有默
      示使用借貸關係。即被證1簽署原因，是因長房未經3房同
      意擅於其等繼承土地上興建地上物，致遭課徵地價稅，故
      由被告郭連福立被證1同意補貼3房自95年起至100年止地
      價稅。由被證1內容（即先祖所遺共有土地，為管理及使
      用方便，已由郭清標、郭清文之繼承人按協議，就其分配
      而各取得就特定部分使用權等語。）可知原告郭明裕應有
      同意郭清標之繼承人按現況使用之意。參酌A、B、C、D、
      E、F地上物自80年間起即依現況占用系爭10筆土地迄今，
      原告郭明裕於95年11月21日起簽署承諾書及收取稅款補貼
      舉措，難認是單純沈默，應有默示同意被告郭連福、訴外
      人郭明堂繼續按現況使用系爭10筆土地。即A、B、C、D、
      E、F地上物是有權占用系爭10筆土地。
　　⑶併為答辯聲明：原告之訴駁回；如受不利判決願供擔保請
      免為假執行。　
  ㈡被告甘騰飛：
　　⑴附圖三所示地上物（即原告主張G地上物），其中B1、B2（
      即臨79-2號地上物）部分，確為被告甘騰飛所有。其餘A1
      至A10（即9-4號地上物）部分，則非被告甘騰飛所有，即
      原告起訴請求被告甘騰飛拆除9-4號地上物及給付該地上
      物占用系爭土地相當於租金利得部分，顯無理由。
    ⑵關於臨79-2號地上物占有使用589地號、589-1地號之原因
      ，是基於共有人於60年間分管使用（地上物登記在被告甘
      騰飛名下，土地則登記於配偶甘林淑卿名下；甘林淑卿名
      下土地詳附件二所示），並非無權占用。臨79-2號地上物
      於60年間就已供經營牧場使用，63年7月起即有房屋課稅
      證明，65年則開立飛淑獸肉行。即新北市○○區○○段000地
      號土地前身為番子園段203-4號，由郭媽漁等8人共有，被
      告甘騰飛於65年10月29日登記取得應有部分1/8，再於86
      年4月22日因其配偶甘林淑卿欲取得農民身分以買賣轉至
      甘林淑卿名下。98年1月10日因新北板橋浮洲都市計劃，
      僑中段589地號土地分割成為同段589地號、同段589-1地
      號、同段589-2地號、同段589-3地號、同段589-4地號、
      同段589-5地號共6筆土地。惟自番子園203-4地號時代起
      ，各家族即基於分管契約關係各自占有定部分管理使用迄
      今，臨79-2地上物占用範圍，即甘氏家族分管範圍，後代
      子孫也只就前代自理範圍做分管，不可跨到別人分管土地
      要求，否則豈不每個家族繼承子孫都無權占用，大家都要
      告來告去。
　　⑶併為答辯聲明：原告之訴駁回。　
四、兩造不爭執之事項：
  ㈠原告郭明雄等8人為坐落589地號、589-1地號2筆土地共有人
    （應有部分如附表一編號4、5所示）；原告郭信良等8人為
    坐落528地號、605地號、606地號、591-2地號、592-4地號
    、593地號、593-1地號、593-3地號8筆土地共有人（應有部
    分如附表一編號1至3及6至10所示）。系爭10筆土地歷年申
    報地價如附表一所載，並有系爭10筆土地第一類登記謄本、
    地價第二類謄本附卷可佐。
  ㈡被告郭連福所有⑴A地上物：占用528地號土地如附圖一所示A
    部分（面積220.7平方公尺）、605地號土地全部（面積961.
    08平方公尺）、606地號土地如附圖所示A部分（面積62.7平
    方公尺）。⑵B地上物：占用593-3地號土地如附圖二所示A部
    分（面積354.67平方公尺）。⑶C地上物：占用593-3號土地
    如附圖二所示B部分（面積335.38平方公尺）。
　㈢被告郭連福及郭明堂之繼承人（即被告洪夢呢等5人）共有（
    被告郭連福權利範圍70%；郭明堂之繼承人權利範圍30%）⑴D
    地上物：占用593地號土地如附圖二所示A部分（面積465.44
    平方公尺）、593-1地號土地如附圖二所示B部分（面積27.7
    2平方公尺）。由被告洪夢呢出租他人使用。⑵E地上物：占
    用589-1地號土地如附圖二所示A部分（面積33.2平方公尺）
    、589地號土地如附圖二所示A部分（面積231.48平方公尺、
    593-1地號土地如附圖二所示A部分（面積26.94平方公尺）
    及593地號土地如附圖二所示B部分（面積326.97平方公尺）
    。由被告郭連福出租他人使用。⑶F地上物：占用593號土地
    如附圖所示C部分（面積130.64平方公尺）。由被告郭連福
    出租他人使用。
　㈣被告甘騰飛所有臨79-2號地上物（門牌號碼新北市○○區○○路0
    段00巷000弄○0000號），占用589-1地號土地如附圖三所示B
    1部分（面積85.47平方公尺）、589地號土地如附圖三所示B
    2部分（面積428.18平方公尺），目前由虹牌鋼鐵公司占有
    使用等情，並有複丈成果圖及現場照片（詳本院卷㈠第406頁
    、464頁）。
　㈤9-4號地上物（門牌碼新北市○○區○○路0段00巷000弄000號）
    占用591-2地號土地如附圖三所示A4部分（面積131.59平方
    公尺）、589-1地號土地如附圖三所示A1部分（面積2.44平
    方公尺）、593-1地號土地如附圖三所示A10部分（面積1.45
    平方公尺）、592-4地號土地如附圖三所示A9部分（面積35.
    78平方公尺）。目前由虹牌鋼鐵公司占使用等情，並有複丈
    成果圖及現場照片（詳本院卷㈠第406頁、464頁）。
　㈥新北市○○區○○段000地號土地重測前為番子園段番子小段203-
    4地號土地（被告甘騰飛於66年2月11日以買賣為原因〈原因
    發生日65年10月29日〉登記取得番子園段番子園小段230-4地
    號土地〈應有部分1/8〉；前開土地於昭和年間則為郭媽漁等
    人所共有）；嗣因分割增加同段589-1地號、589-2地號、58
    9-3地號、589-4地號、589-5地號土地等情， 並有登記謄本
    附卷可佐。
　㈦被告郭連福、洪夢呢提出被證1、2書證（詳本院卷㈡第87至99
    頁）；被告洪夢呢提出存證信函、收據（詳本院卷㈠第337至
    339頁）；被告甘騰飛提出存證信函、稅捐稽徵處函、照片
    、工商登記資料、遺產稅繳納證明書、複丈成果圖（詳本院
    卷㈠第376至406頁）及財政部國有財產署北區分署函（詳本
    院卷㈡第153至159頁）形式均為真正。
五、按當事人主張有利於己之事實者，就其事實有舉證之責任，
    民事訴訟法第277條定有明文。次按以無權占有為原因，請
    求返還土地者，占有人對土地所有權存在之事實無爭執，而
    僅以非無權占有為抗辯者，土地所有權人對其土地被無權占
    有之事實無舉證責任，占有人自應就其取得占有係有正當權
    源之事實證明之（最高法院85年度台上字第1120號裁判意旨
    參照）；次按房屋不能脫離土地而獨立存在，使用房屋必須
    使用該房屋之基地，故占有基地者，係房屋所有人，而非使
    用人（最高法院102年度台上字第232號裁判意旨參照）。查
    ：
  ㈠兩造對於：附表一所示原告為附表一所示土地之共有人，系
    爭A、B、C、D、E、F、G地上物占用系爭土地如附圖一、二
    、三所示面積；系爭A、B、C、D、E、F、G地上物均係未辦
    理保存登記之建物：系爭A、B、C 地上物係被告郭連福所有
    ；系爭D、E、F地上物為被告郭連福與被告洪夢呢等5人共有
    （被告郭連福權利範圍70%，被告洪夢呢等5人權利範圍30%
    ），D地上物由被告洪夢呢出租他人使用， E、F地上物則由
    被告郭連福出租他人使用；系爭G地上物其中臨79-2號地上
    物部分為被告甘騰飛所有等情，未有爭執， 可信屬實。則
    ：
    ⑴關於系爭A、B、C、D、E、F地上物部分，應由抗辯前開地
      上物有權占用系爭土地之被告郭連福、被告洪夢呢等5人
      就所辯：前述地上物是本於使用貸契約關係有權占用系爭
      土地之利己事實負舉證之責。又占有系爭土地者，既係D
      、E、F地上物之所有人，尚不因D地上物約定由洪夢呢出
      租他人使用，E、F地上物已約定由被告郭連福出租他人使
      用而異其認定（即受益範圍應按權利比例認定），併此敘
      明。
　　⑵關於G地上物部分：其中9-4號地上物被告甘騰飛既否認為
      其所有，自應由原告先就9-4號地上物為被告甘騰飛所有
      之利己事實，負舉證之責；至79-2號地上物部分，則應由
      被告甘騰飛就所辯：臨79-2號地上物是本於分管契約關係
      有權占有使用589號、589-1號土地之利己事實，負舉證之
      責。
 ㈡被告郭連福、洪夢呢抗辯：其等所有A、B、C、D、E、F地上物
   地上物占用系爭土地是本於郭媽漁繼承人間使用借貸契約關
   係一節，固據提出被證2同意書、被證1承諾書為佐。惟查：
  ⑴觀諸被證2同意書內容係記載「今同意將郭媽漁所遺板橋市番
    子園段番子小段等土地。茲因辦理合建房屋同意所照三七五
    租約規定給予耕作者郭連福全部土地三分之一補償後。各房
    按繼承分配房屋，…」，立同意書人為郭清標、郭清文、郭
    清江。揆其內容僅為因合建房屋所需，同意按三七五租約給
    予被告郭連福全部土地補償金後，各房按繼承分配「房屋」
    ，而非以系爭土地為分配之標的，且簽署同意書之人僅有郭
    清標、郭清文、郭清江，並非郭媽漁全體繼承人（原告郭明
    雄父親郭清吉當時已過世），亦未就「系爭土地」如何使用
    、管理特定範圍為約定，自難執被證2同意書推謂郭清標、
    郭清文、郭清江3人已有同意被告郭連福占有使用全部共有
    土地1/3。即由被告郭連福提出被證2同意書並不能證明郭清
    江曾經同意其占有使用全部共有土地1/3，自難以郭清江曾
    簽署被證2同意書為由對其繼承人即原告郭才福、郭連生、
    郭上源、郭信呈、郭信良、郭姵伶、郭美玲、郭建忠、郭建
    強主張系爭A、B、C、D、E、F地上物是有權占有使用系爭土
    地。
  ⑵按所謂默示之意思表示，係指依表意人之舉動或其他情事，
    足以間接推知其效果意思者而言，而默示之意思表示與單純
    之沉默有別，單純之沉默，則除有特別情事，依社會觀念可
    認為一定意思表示，或經法律明定視為已有某種意思表示者
    ，不得謂為默示之意思表示；又單純之沈默，與默許同意之
    意思表示不同，對無權占有人之使用未加異議，僅單純沈默
    而未為制止者，不生任何法律效果，亦非默許同意繼續使用
    （最高法院107年度台上字第2467號判決、105年度台上字第
    13號判決意旨參照）。被告郭連福、洪夢呢抗辯：兩造就系
    爭共用土地於95年11月21日成立明示或默示之使用借貸， 
    無非以原告郭明裕95年11月21日起代表3房簽署被證1承諾書
    、被告郭連福、洪夢呢曾補貼3房（即郭有明、原告郭明雄
    、郭明裕）為據。然觀諸被證1承諾書內容略為「查郭清標
    、郭清文等係兄弟，二人就其先祖所遺留土地因故未能辦理
    分割繼承登記，而維持共有持分狀況。惟因使用及管理方便
    ，其2人之繼承人另有協議，就其分配而各取得使用權。就
    其共有土地應納地價稅，立承諾書人郭連福（係郭清標之繼
    承人）同意就郭清標名下593號、593-3號、528號、同段528
    -1號、605號、605-1號等土地每年應納地價稅同額補貼郭清
    文地價稅（此款項由郭清文之繼承人推派1人立據收受以為
    憑證）。以上承諾係經雙方同意，恐口無憑，特立此承諾書
    存據。收到補貼95年度地價稅稅金4萬2,000元（95年11月21
    日），代收人『郭明裕』…九十四年十二月一日」。立承諾書
    人「郭連福」（詳本院卷㈡第87頁）。依被證1承諾書內容可
    悉僅係郭媽漁之繼承人郭清標、郭清文2人就遺產未辦理分
    割，維持共有狀況下，該2人繼承人另行協議，並就協議書
    內所載之土地由被告郭連福承諾補貼地價稅而已。即被證1
    承諾書內容僅記載補貼地價稅，核與被告洪夢呢提出收據（
    詳本院卷㈠第339頁）內容相符（亦僅提及地價稅補貼），未
    再就該承諾書內所載之土地另行協議管理或承租範圍、管理
    方法或期間，揆諸前揭規定，自難認就共有物之管理成立有
    明示使用借貸契約。至縱使郭媽漁其他繼承人對被告郭連福
    等以系爭A、B、C、D、E、F 地上物占用系爭土地不曾異議
    ，充其量僅係單純沉默，並非成立默示使用借貸關係，併此
    敘明。
  ⑶此外，被告郭連福、被告洪夢呢等5人未再提出其餘證據以佐
    系爭系爭A、B、C、D、E、F地上物有權占用系爭土地，被告
    抗辯：前述地上物是有權占用系爭土地一節，自無可採。
　⑷基上，原告本於民法第767條第1項、第821條規定提起本訴請
    求被告郭連福應將坐落528地號、605地號、606地號土地如
    附圖一所示A地上物；坐落593-3地號土地如附圖二所示B地
    上物及附圖二所示C地上物拆除。將占用土地騰空返還原告
    郭信良等8人及各該筆土地其餘全體共有人。被告郭連福、
    被告洪夢呢等5人應將坐落589地號、589-1地號、593地號、
    593-1地號土地如附圖二所示E地上物；坐落593地號土地如
    附圖二所示F地上物；坐落593地號、593-1地號如附圖二所
    示D地上物拆除。將占用589地號、589-1地號土地騰空返還
    原告郭明雄等8人及各該筆土地其餘全體共有人；將占用593
    地號、593-1地號土地返還予原告郭信良8人及各該筆土地其
    餘全體共有人，為有理由，應予准許。
 ㈢關於G地上物部分：
　 ⑴原告主張：9-4號地上物為被告甘騰飛所有一節，並未提出
     任何證據以供本院審酌，單執臨79-2號地上物為被告甘騰
     飛所有，出租予訴外人倪振純供經營虹牌鋼鐵公司，9-4號
     地上物目前也由虹牌鋼鐵公司占有使用為由，並無足推斷
     原告前開主張即屬真正。蓋79-2號地上物與9-4號地上物除
     門牌編號不同外，也未相鄰（中間相隔一巷道）， 本難認
     是同一建物。加以，財政部國有財產署北區分署前誤以9-4
     號地上物即為臨79-2號地上物，故以該地上物無權占用新
     北市○○區○○段000地號國有土地為由，通知被告甘騰飛繳付
     相當於租金之利得，嗣經派員勘查結果，複查臨79-2號地
     上物並未占用國有土地屬實等情，有被告甘騰飛提出財政
     部國有財產署北區分署函及現況圖附卷可佐，反足推認另
     案（本院106年度訴字第272號）卷附租約、稅籍資料與9-4
     號地上物無關，而係指臨79-2號地上物。基上，原告既不
     能證明9-4號地上物為被告甘騰飛所有，則原告本於民法第
     767條第1項、第821條規定請求被告甘騰飛將9-4號地上物
     拆除，將占用土地返還原告郭信良8人及其餘共有人，難認
     有據，應予駁回。 
   ⑵被告甘騰飛抗辯：臨79-2號地上物自60年間起占用589地號
     、589-1地號土地係因重測前番子園段番子園小段203-4地
     號土地共有人間分管契約一節。為原告所否認，應由被告
     甘騰飛就分管契約存在之事實，負舉證之責。經查：按共
     有物之管理，除契約另有約定外，應以共有人過半數及其
     應有部分合計過半數之同意行之。但其應有部分合計逾三
     分之二者，其人數不予計算，民法第820條第1項定有明文
     。所謂共有物分管契約乃共有人間約定各自分別占有共有
     物之特定部分而為管理之契約，此種契約須為共有人全體
     訂定，始能成立。觀諸被告甘騰飛提出書證，僅能證明重
     測前番子園段番子園小段203-4地地號土地於昭和年間為郭
     媽漁等人共有；被告甘騰飛於65年10月29日因買賣取得該
     土地應有部分1/8；及被告甘騰飛自60年間起即占有使用該
     土地特定部分使用迄今，並於本件訴訟前，重測前589地號
     土地（含分割後增加589-1、589-2、589-3、589-4及589-5
     地號土地）共有人均未就使用現況表示異議等情屬實。被
     告甘騰飛既始終無法就重測前番子園段番子園小段203-4地
     號土地之共有人是於何時？由何人？就何內容（例如：各
     共有人可使用之具體範圍）？等分管契約具體內容提出說
     明，難認重測前番子園段番子園小段203-4地號土地之共有
     人有就分管契約之必要之點已為明示或默示意思表示合致
     。此外，被告甘騰飛未再提出其餘證據以佐系爭系爭79-2
     號地上物確基於共有人間分管契約關係占用系爭589地號、
     589-1地號土地如附圖三所示B1、B2部分，被告抗辯：前述
     地上物是有權占用前開土地一節，自無可採。從而， 原告
     郭明雄等8人本於民法第767條第1項、第821條規定提起本
     訴請求被告甘騰飛應將坐落589地號、同段589-1地號土地
     如附圖三所示B1、B2部分地上物（即臨79-2號地上物）拆
     除。將占用土地騰空返還原告郭明雄8人及各該筆 土地其
     餘全體共有人，為有理由，應予准許。
六、按共有人逾越其應有部分範圍對共有物為使用收益，可能獲
    有相當於租金之利益為社會通常之觀念，因其所受利益為物
    之使用收益本身，應以相當之租金計算應償還之價額（最高
    法院106年度台上字第2054號裁判意旨參照）。又城市地方
    房屋之租金，以不超過土地及其建築物申報總價額年息百分
    之十為限。約定房屋租金，超過前項規定者，該管市、縣政
    府得依前項所定標準強制減定之。前開規定於租用基地，建
    築房屋，均準用之，土地法第97條第1項、第105條分別定有
    明文。基地租金之數額，除以基地申報地價為基礎外，尚須
    斟酌基地之位置，工商業繁榮之程度，承租人利用基地之經
    濟價值及所受利益等項，並與鄰地租金相比較，以為決定，
    並非必達申報總地價年息百分之十最高額（最高法院68年台
    上字第3071號裁判意旨參照）。查：
  ㈠被告郭連福為系爭A、B、C地上物所有權人，亦與被告洪夢呢
    等5人共有系爭D、E、F地上物事實上處分權（被告郭連福權
    利範圍70%、被告洪夢呢等5人權利範圍30%），被告甘騰飛
    則為臨79-2號地上物所有權人，且系爭A、B、C、D、E、F、
    臨79-2號地上物無權占用系爭土地等情，已認定如前，揆諸
    前揭說明，原告主張：被告郭連福就系爭A、B、C地上物及E
    、F地上物（權利範圍70%）；被告洪夢呢就系爭D地上物（
    權利範圍30%）；被告可甘騰飛就臨79-2號地上物占用系爭
    土地範圍，能獲得相當於租金之利益等語，為有理由。逾此
    部分之主張（即被告郭連福就系爭E、F地上物逾權利範圍70
    %部分；被告洪夢呢就系爭D地上物逾權利範圍30%部分；被
    告可甘騰飛就9-4號地上物部分），則無理由。
  ㈡系爭土地位於浮洲站旁，街景繁榮，商業及交通功能俱佳（
    詳另案高院卷第390頁），本院認定以系爭土地申報總價額
    年息8%計算本件不當得利金額，應屬允當。
  ㈢從而，原告依民法第179條規定，請求被告郭連福應給付附表
    三所示原告各如附表三C項所示金額，及其中附表三A項所示
    金額自109年7月3日起；其餘附表三B項所示金額自110年12
    月3日起，均至清償日止，按年息5%計算之利息。請求被告
    洪夢呢應給付附表四所示原告各如附表四C項所示金額，及
    其中附表四A項所示金額自109年7月3日起；其餘附表四B項
    所示金額自110年12月3日起，均至清償日止，按年息5%計算
    之利息。請求被告甘騰飛應給付附表五所示原告各如附表五
    C項所示金額，及其中附表五A項所示金額自109年7月3日起
    ；其餘附表五B項所示金額自110年12月3日起，均至清償日
    止，按年息5%計算之利息，為有理由，應予准許；逾此部分
    請求，則屬無據，應予駁回（計算方式詳附表二、三、四、
    五）。
  ㈣按二人互負債務，而其給付種類相同，並均屆清償期者，各
    得以其債務，與他方之債務，互為抵銷，民法第334條第1項
    前段定有明文。關於被告洪夢呢抗辯補貼地價稅部分，依前
    述係因被告洪夢呢承諾所為之補貼，原告郭明雄、郭明裕並
    無返還之義務，與抵銷之要件互負債務不符，被告洪夢呢此
    部分抗辯，即無可採，附此敘明。
七、綜上所述，原告本於民法第767條第1項、第821條規定提起
    本訴請求㈠被告郭連福應將坐落528地號、605地號、606地號
    土地如附圖一所示A地上物；坐落593-3地號土地如附圖二所
    示B地上物及附圖二所示C地上物拆除。將占用土地騰空返還
    原告郭信良等8人及各該筆土地其餘全體共有人。㈡被告郭連
    福、被告洪夢呢等5人應將坐落589地號、589-1地號、593地
    號、593-1地號土地如附圖二所示E地上物；坐落593地號土
    地如附圖二所示F地上物；坐落593地號、593-1地號如附圖
    二所示D地上物拆除。將占用589地號、589-1地號土地騰空
    返還原告郭明雄等8人及各該筆土地其餘全體共有人；將占
    用593地號、593-1地號土地返還予原告郭信良8人及各該筆
    土地其餘全體共有人。㈢被告甘騰飛應將坐落589地號、同段
    589-1地號土地如附圖三所示B1、B2部分地上物（即臨79-2
    號地上物）拆除。將占用土地騰空返還原告郭明雄8人。本
    於民法第179條規定請求㈠被告郭連福應給付附表三所示原告
    各如附表三C項所示金額，及其中附表三A項所示金額自109
    年7月3日起；其餘附表三B項所示金額自110年12月3日起，
    均至清償日止，按年息5%計算之利息。㈡被告洪夢呢應給付
    附表四所示原告各如附表四C項所示金額，及其中附表四A項
    所示金額自109年7月3日起；其餘附表四B項所示金額自110
    年12月3日起，均至清償日止，按年息5%計算之利息。㈢被告
    甘騰飛應給付附表五所示原告各如附表五C項所示金額，及
    其中附表五A項所示金額自109年7月3日起；其餘附表五B項
    所示金額自110年12月3日起，均至清償日止，按年息5%計算
    之利息，為有理由，應予准許；逾此部分請求，則屬無據，
    應予駁回。
八、本件事證已臻明確，兩造其餘之攻擊或防禦方法及所用之證
    據，經本院斟酌後，認為均不足以影響本判決之結果，爰不
    逐一論列，附此敘明。 　　
九、原告及被告郭連福、洪夢呢陳明願供擔保，聲請宣告假執行
    或免為假執行宣告。經核原告勝訴部分並無不合，爰各酌定
    相當擔保金額准許之，併依職權酌定相當擔保金額，准被告
    甘騰飛預供擔保後，得免為假執行。至原告敗訴部分，其假
    執行之聲請則失依據，應併駁回。
結論：原告之訴為一部有理由、一部無理由，依民事訴訟法第38
5條第1項前段、第79條、第85條、第390條第2項、第392條，判
決如主文。
中　　華　　民　　國　　111 　年　　3 　　月　　24　　日

                  民事第六庭    法　官　黃信滿
以上正本係照原本作成
如對本判決上訴，須於判決送達後20日內向本院提出上訴狀。如
委任律師提起上訴者，應一併繳納上訴審裁判費。
中　　華　　民　　國　　111 　年　　3 　　月　　24　　日
                                書記官　黃曉妏
　　　　　　　　　　　　　　
附表一：（均坐落新北市板橋區）
編號 地號 （面積㎡）  共有人 （應有部分） 歷年申報地價  （每平方公尺）  1 大觀段528地號 ①原告郭信良、郭信呈、郭姵伶、郭美伶（均1/128） ②原告郭明雄、郭明裕（均1/24） ③原告郭上源（1/32） ④原告郭建忠、郭建強（均1/64）　 104年度5680元。 105至106年度7840元。 107至108年度7280元。 109至110年度7280元。 2 大觀段605地號 同上 104年度6160元。 105至106年度8480元。 107至108年度7920元。 109至110年度7280元。 3 大觀段606地號 同上 104年度5680元。 105至106年度7840元。 107至108年度7360元。 109至110年度7280元。 4 僑中段589地號 ①原告郭才福、郭連生（均1/72） ②原告郭信呈、郭信良、郭姵伶、郭美玲（均1/288） ③原告郭明裕、郭明雄（1/42）　　 　 同上 5 僑中段589-1地號 同上 同上 6 僑中段591-2地號  ①原告郭信呈、郭信良、郭姵伶、郭美玲（均1/288） ②原告郭明裕、郭明雄（1/42） ③原告郭上源（1/32） ④原告郭建忠、郭建強（均1/64）　　　 同上 7 僑中段592-4地號 同上 同上 8 僑中段593地號 同上 同上 9 僑中段593-1地號 同上 同上 10 僑中段593-3地號 同上　 同上 

附表二：　
編號 地上物（成果圖面積㎡） 自⑴104年5月5日起至104年12月31日止。   ⑵105年1月1日起至106年12月31日止。   ⑶107年1月1日起至108年12月31日止。   ⑷109年1月1日起至109年12月31日止。 按占用面積計算申報總價額（新臺幣）年息8%計算之相當於租金利得。 債務人   債權人（前項相當於租金利得×應有部分） ⑴自104年5月5日起至109年4月30日止。（A、B、C、E、F地上物部分原告郭明雄自108年1月1日起至109年4月30日止）。 ⑵自109年5月1日起至110年11月30日止。 1 A地上物 528A（220.70） 605(961.08） 606A（62.7） ⑴（5680×（220.7+62.7)+6160×961.8）×8%×241/365＝397981 ⑵（7840×（220.7+62.7)+8480×961.8）×8%×2＝0000000 ⑶（7360×（220.7+62.7)+7920×961.8）×8%×2＝0000000 ⑷7280×（220.7+62.7+961.8）×8%＝725204  被告郭連福 ⑴ ①原告郭信良、郭信呈、郭姵伶、郭美伶各(397981+0000000+0000000+725204×4/12)×1/128＝30092。 ②原告郭明雄（0000000/2+725204×4/12)×1/24＝42417。 ③原告郭明裕（397981+0000000+0000000+725204×4/12)×1/24＝160489。 ④原告郭上源（397981+0000000+0000000+725204×4/12)×1/32＝120367。 ⑤原告郭建忠、郭建強各（397981+0000000+0000000+725204×4/12)×1/64＝60183。 ⑵ ①原告郭信良、郭信呈、郭姵伶、郭美伶各725204×19/12×1/128＝8971。 ②原告郭明雄、郭明裕各725204×19/12×1/24＝47843。 ③原告郭上源725204×19/12)×1/32＝35882。 ④原告郭建忠、郭建強各725204×19/12×1/64＝17941。  2 B地上物 593-3A（354.67） ⑴5680×354.67×8%×241/365＝106411 ⑵7840×354.67×8%×2＝444898 ⑶7360×354.67×8%×2＝417659 ⑷7280×354.67×8%＝206560 被告郭連福 ⑴ ①原告郭信良、郭信呈、郭姵伶、郭美伶各(106411+444898+417659+206560×4/12)×1/128＝8108。 ②原告郭明雄（417659/2+206560×4/12)×1/24＝20271。 ③原告郭明裕(106411+444898+417659+206560×4/12)×1/24＝43243。 ④原告郭上源(106411+444898+417659+206560×4/12)×1/32＝32432。 ⑤原告郭建忠、郭建強各(106411+444898+417659+206560×4/12)×1/64＝16216。 ⑵ ①原告郭信良、郭信呈、郭姵伶、郭美伶各206560×19/12×1/128＝2555。 ②原告郭明雄、郭明裕各206560×19/12×1/24＝13627。 ③原告郭上源206560×19/12×1/32＝10220。 ④原告郭建忠、郭建強各206560×19/12×1/64＝5110。 3 C地上物 593-3B（335.38） ⑴5680×335.38×8%×241/365＝100624 ⑵7840×335.38×8%×2＝420701 ⑶7360×335.38×8%×2＝394943 ⑷7280×335.38×8%＝195325 被告郭連福 ⑴ ①原告郭信良、郭信呈、郭姵伶、郭美伶各(100624+420701+394943+195325×4/12)×1/128＝7667。 ②原告郭明雄（394943/2+195325×4/12)×1/24＝10941。 ③原告郭明裕(100624+420701+394943+195325×4/12)×1/24＝40891。 ④原告郭上源(100624+420701+394943+195325×4/12)×1/32＝30668。 ⑤原告郭建忠、郭建強各(100624+420701+394943+195325×4/12)×1/64＝15334。 ⑵ ①原告郭信良、郭信呈、郭姵伶、郭美伶各195325×19/12×1/128＝2416。 ②原告郭明雄、郭明裕各195325×19/12×1/24＝12886。 ③原告郭上源195325×19/12×1/32＝9665。 ④原告郭建忠、郭建強各195325×19/12×1/64＝4832。 4 D地上物 593A(465.44） 593-1B（27.72） ⑴5680×(465.44+27.72)×8%×241/365＝147962 ⑵7840×(465.44+27.72)×8%×2＝618620 ⑶7360×（465.44+27.72）×8%×2＝580745 ⑷7280×(465.44+27.72）×8%＝287216 被告洪夢呢(權利範圍30%） ⑴ ①原告郭信良、郭信呈、郭姵伶、郭美伶各(147962+618620+580745+287216×4/12)×1/128＝11274。 ②原告郭明雄、郭明裕各(147962+618620+580745+287216×4/12)×1/24＝60128。 ③原告郭上源(147962+618620+580745+287216×4/12)×1/32＝45096。 ④原告郭建忠、郭建強各(147962+618620+580745+287216×4/12)×1/64＝22548。 ⑵ ①原告郭信良、郭信呈、郭姵伶、郭美伶各287216×19/12×1/128＝3553。 ②原告郭明雄、郭明裕各287216×19/12×1/24＝18948。 ③原告郭上源287216×19/12×1/32＝14211。 ④原告郭建忠、郭建強各287216×19/12×1/64＝7106。  5 E地上物 589A（231.48） 589-1A（33.2） 593B（326.97） 593-1A（26.94）   589、589-1部分： ⑴5680×(231.48+33.2)×8%×241/365＝79412 ⑵7840×(231.48+33.2)×8%×2＝332015 ⑶7360×（231.48+33.2）×8%×2＝311687 ⑷7280×(231.48+33.2）×8%＝000000 　000、593-1部分： ⑴5680×(326.97+26.94)×8%×241/365＝106183 ⑵7840×(326.97+26.94)×8%×2＝443945 ⑶7360×（326.97+26.94）×8%×2＝416764 ⑷7280×(326.97+26.94）×8%＝206117　 　 被告郭連福（權利範圍70%）   589、589-1部分： ⑴ ①原告郭才福、郭連生各(79412+332015+311687+154150×4/12)×1/72＝10757。 ②原告郭信良、郭信呈、郭姵伶、郭美伶各 　(79412+332015+311687+154150×4/12)×1/288＝2689。 ③原告郭明雄（311687/2+154150×4/12)×1/42＝4934。 ④原告郭明裕(79412+332015+311687+154150×4/12)×1/42＝18440。 ⑵ ①原告郭才福、郭連生各154150×19/12×1/72＝3390。 ②原告郭信良、郭信呈、郭姵伶、郭美伶各154150×19/12×1/288＝847。 ③原告郭明雄、郭明裕各154150×19/12×1/42＝5811。   593、593-1部分： ⑴ ①原告郭信良、郭信呈、郭姵伶、郭美伶各(106183+443945+416764+206117×4/12)×1/128＝8091。 ②原告郭明雄（416764/2+206117×4/12)×1/24＝11545。 ③原告郭明裕(106183+443945+416764+206117×4/12)×1/24＝43150。 ④原告郭上源(106183+443945+416764+206117×4/12)×1/32＝32362。 ⑤原告郭建忠、郭建強各(106183+443945+416764+206117×4/12)×1/64＝16181。 ⑵ ①原告郭信良、郭信呈、郭姵伶、郭美伶各206117×19/12×1/128＝2550。 ②原告郭明雄、郭明裕各206117×19/12×1/24＝13598。 ③原告郭上源206117×19/12×1/32＝10198。 ④原告郭建忠、郭建強各206117×19/12×1/64＝5099。  6 F地上物 593C（130.64） ⑴5680×130.64×8%×241/365＝39196 ⑵7840×130.64×8%×2＝163875 ⑶7360×130.64×8%×2＝153842 ⑷7280×130.64×8%＝76085 被告郭連福（權利範圍70%） ⑴ ①原告郭信良、郭信呈、郭姵伶、郭美伶各(39196+163875+153842+76085×4/12)×1/128＝2987。 ②原告郭明雄（153842/2+206117×4/12)×1/24＝4262。 ③原告郭明裕(39196+163875+153842+76085×4/12)×1/24＝15928。 ④原告郭上源(39196+163875+153842+76085×4/12)×1/32＝11946。 ⑤原告郭建忠、郭建強各(39196+163875+153842+76085×4/12)×1/64＝5973。 ⑵ ①原告郭信良、郭信呈、郭姵伶、郭美伶各76085×19/12×1/128＝941。 ②原告郭明雄、郭明裕各76085×19/12×1/24＝5019。 ③原告郭上源76085×19/12×1/32＝3765。 ④原告郭建忠、郭建強各76085×19/12×1/64＝1882。  7 臨79之2號地上物 ⑴5680×(85.47+428.18)×8%×241/365＝154110 ⑵7840×(85.47+428.18)×8%×2＝644322 ⑶7360×（85.47+428.18）×8%×2＝604874 ⑷7280×(85.47+428.18）×8%＝299149 被告甘騰飛 ⑴ ①原告郭才福、郭連生各(154110+644322+604874+299149×4/12)×1/72＝20875。 ②原告郭信良、郭信呈、郭姵伶、郭美伶各 　(154110+644322+604874+299149×4/12)×1/288＝5219。 ③原告郭明雄、郭明裕各(154110+644322+604874+299149×4/12)×1/42＝35786。 ⑵ ①原告郭才福、郭連生各299149×19/12×1/72＝6579。 ②原告郭信良、郭信呈、郭姵伶、郭美伶各 　299149×19/12×1/288＝1645。 ③原告郭明雄、郭明裕各299149×19/12×1/42＝11277。 　 
　　　　　　　　　　　　　　
附表三：（債務人被告郭連福）　　　　　　　　　　
編號 債權人 A項（109年4月30日以前相當於租金利得）(新臺幣） B項（109年5月1日起至110年11月30日止相當於租金利得）（新臺幣） C項（A+B，即應給付總額）（新臺幣） 1 原告郭明雄 8萬1921元（未逾可請求金額：42417+20271+10941+(4934+11545+4262)70%=88147） 9萬1456元（47843+13627+12886+(5811+13598+5019)70%=91456） 17萬3377元 2 原告郭明裕 29萬8886元（160489+43243+40891+(18440+43150+15928)70%=298886） 3萬6382元（未逾可請求金額：47843+13627+12886+(5811+13598+5019)70%=91456） 33萬5268元 3 原告郭才福 7530元（1075770%=7530） 2373元（339070%=2373） 9903元 4 原告郭連生 7530元（1075770%=7530） 2373元（339070%=2373） 9903元 5 原告郭信良 5萬5504元（30092+8108+7667+(2689+8091+2987)70%=55504） 1萬6979元（8971+2555+2416+(847+2550+941)70%=16979） 7萬2483元 6 原告郭信呈 5萬5504元（30092+8108+7667+(2689+8091+2987)70%=55504） 1萬6979元（8971+2555+2416+(847+2550+941)70%=16979） 7萬2483元 7 原告郭姵伶  5萬5504元（30092+8108+7667+(2689+8091+2987)70%=55504） 1萬6979元（8971+2555+2416+(847+2550+94 1)70%=16979） 7萬2483元 8 原告郭美伶 5萬5504元（30092+8108+7667+(2689+8091+2987)70%=55504）  1萬6979元（8971+2555+2416+(847+2550+941)70%=16979） 7萬2483元 9 原告郭上源 21萬4483元（120367+32432+30668+(32362+11946)70%=214483） 6萬5541元（35882+10220+9665+(10198+3765)70%=65541） 28萬24元 10 原告郭建忠 10萬7241元（60183+16216+15334+(16181+5973)70%=107241） 3萬2770元（17941+5110+4832+(5099+182)70%=32770） 14萬11元 11 原告郭建強 10萬7241元（60183+16216+15334+(16181+5973)70%=107241） 3萬2770元（17941+5110+4832+(5099+182)70%=32770） 14萬11元 
　　　　　　　　　　　　　　
附表四：（債務人被告洪夢呢）　　　　　　　　　　
編號 債權人 A項（109年4月30日以前相當於租金利得）(新臺幣） B項（109年5月1日起至110年11月30日止相當於租金利得）（新臺幣） C項（A+B，即應給付總額）（新臺幣） 1 原告郭明雄 1萬8038元（6012830%=18038)  5684元（1894830%=5684)  2萬3722元 2 原告郭明裕 1萬8038元（6012830%=18038)  5684元（1894830%=5684)  2萬3722元 3 原告郭信良 3382元（1127430%=3382） 1066元(355330%=1066)  4448元 5 原告郭姵伶  3382元（1127430%=3382） 1066元(355330%=1066)  4448元 6 原告郭美伶 3382元（1127430%=3382） 1066元(355330%=1066)  4448元 7 原告郭上源 1萬3529元（4509630%=13529） 4263元（1421130%=4263） 1萬7792元 8 原告郭建忠 6764元（2254830%=6764） 2132元（710630%=2132） 8896元 9 原告郭建強 6764元（2254830%==6764） 2132元（710630%=2132） 8896元 
　　　　　　　　　　　　　　　　　　　　　　　　　　　
附表五：（債務人被告甘騰飛）　　　　　　　　　　
編號 債權人 A項（109年4月30日以前相當於租金利得）(新臺幣） B項（109年5月1日起至110年11月30日止相當於租金利得）（新臺幣） C項（A+B，即應給付總額）（新臺幣） 1 原告郭明雄 3萬5786元 1萬1277元 4萬7063元 2 原告郭明裕 3萬5786元 1萬1277元 4萬7063元 3 原告郭才福 2萬857元 6579元 2萬2073元（未逾可請求金額：20857+6579=27436)  4 原告郭連生 2萬857元 6579元 2萬2073元（未逾可請求金額：20857+6579=27436)  5 原告郭信良  5219元  1645元 6864元 6 原告郭信呈 5219元 1645元 6864元 7 原告郭姵伶  5219元 1645元 6864元 8 原告郭美伶 5219元 1645元 6864元